臺灣苗栗地方法院刑事判決　　　　　　　　　　　　　　九十三年度易字第四０號
　　公　訴　人　臺灣苗栗地方法院檢察署檢察官
　　被　　　告　乙○○
右列被告因竊盜案件，經檢察官提起公訴（九十三年度偵字第一００號），本院依簡
式審判程序審理，判決如左：
    主  文
乙○○連續竊盜，累犯，處有期徒刑玖月。扣案之鑰匙壹支沒收。
    事  實
一、乙○○以前曾經於民國八十六年二月二十一日因違反麻醉藥品管理條例案件，經
    臺灣新竹地方法院判處有期徒刑五月，後來又於八十八年七月十六日因竊盜案件
    ，經本法院判處有期徒刑一年六月，但因乙○○於八十九年一月二十五日又曾因
    傷害罪，經臺灣新竹地方法院判處有期徒刑五月，而與前述違反麻醉藥品管理條
    例案件合併定應執行刑為有期徒刑九月，和前面竊盜案件被判的一年六月經接續
    執行，於八十九年十一月十八日縮刑期滿執行完畢。但仍然沒有悔改的意思。
二、自九十二年十二月一日起至同月二十九日止，乙○○竟然為了自己不法所有的目
    的，基於概括連續犯罪的意思，先後連續三次，於附表一、二所列的時間、地點
    ，持自備鑰匙以各種不同之方式（詳細情形如附表犯罪方法欄所載），竊取丙○
    ○等人（詳如附表被害人欄所示）如附表所示的自小貨、廂型車，其中有一次因
    為車主即時發現而未得手。後來都經由警方尋線查獲。
三、本案件由丙○○等人訴由苗栗縣警察局頭份分局以及苗栗縣警察局竹南分局分別
    報告臺灣苗栗地方法院檢察署檢察官偵查後起訴。
    理  由
一、程序方面：
    本件被告乙○○所犯為刑法的竊盜罪、竊盜未遂罪，是刑事訴訟法第二百七十三
    條之一第一項所定死刑、無期徒刑、最輕本刑為三年以上有期徒刑以外的罪，而
    且不是高等法院管轄的第一審案件。又被告在法院行準備程序的時候，已經就被
    訴事實認罪，經告知被告簡式審判程序的要旨、聽取當事人意見後，法院合議庭
    裁定由受命法官獨任進行簡式審判程序，在此先做說明。
二、認定犯罪事實所根據的證據及理由：
    認定犯罪事實所根據的證據已於附表一、二中同時分列於每次犯行之後，被告犯
    罪的事證明確，可以認定。
三、論罪科刑的理由：
　(一)被告三次犯行所構成的罪名，均分別列於附表每次犯行之後。其中被告為竊車而
    另外成立的毀損罪，是竊盜罪的手段，應依刑法第五十五條之規定，從較重的竊
    盜處斷。至於被告於竊車後，拆卸丟棄車上的車牌、後座椅，是竊盜後的處分行
    為，應屬於不罰後行為，故不另論罪。
  (二)被告先後多次犯行，時間都相隔不久，犯罪的手法都是竊盜，可以認為是構成要
    件相同之罪名，顯係基於概括犯意而為，應論以竊盜既遂之連續犯（司法院大法
    官釋字第一五二號解釋、最高法院六十七年度第六次暨第七次刑事庭庭推總會決
    議（一）參照），故依法加重其刑。至於被告另外又於九十三年一月七日在苗栗
    縣竹南鎮中美里澎湖厝十三之十五號竊取他人之機車壹輛，是被告另行臨時起意
    所為，被告在法院審理時，說的很清楚（本院卷第三三、三四頁），所以該行為
    不在本件起訴效力所及的範圍（已經臺灣苗栗地方法院檢察署檢察官另行起訴，
    現在本法院以九十三年度易字第六七號案件審理中，與本件同時判決），在此一
    併說明。
  (三)被告有事實欄所載犯罪科刑及執行情形，此有臺灣高等法院被告全國前案紀錄表
    、臺灣苗栗地方法院檢察署刑案資料查註紀錄表可查，其受有期徒刑執行完畢後
    ，五年以內再犯本件有期徒刑以上之罪，為累犯，依刑法第四十七條規定，應加
    重其刑。連同前述的刑之加重，應依刑法第七十條規定，遞加之。
  (四)本件檢察官原僅就被告如附表一之犯行起訴，惟其他部分犯行既與已起訴之部分
    有裁判上一罪之連續犯關係，依法也是起訴效力所及，而可以由法院一起裁判。
  (五)關於量刑的理由：
    1.被告先前有多項前科，其中也有一次竊盜前科紀錄，而且被判處有期徒刑一年
      六月，所曾經接受的刑罰已經不輕，但是還是沒有得到教訓，不到五年內，就
      又連續為本件竊盜犯行，總共有三件之多，實在有必要予以從重量刑，以矯正
      其惡性。
    2.不過，被告的這三件竊盜犯行，手法都還算單純，只是用鑰匙直接竊車，竊車
      之後也只是代步使用，得手的部分之後被害人也都領回車子，沒有造成嚴重的
      損害，就這一點來說，可以考慮不必給被告太過嚴厲的刑罰。
    3.再者，本次的連續竊盜犯行，被告都是從警察詢問開始，就為完全的承認，而
      且配合警方的調查，如此看來被告已經知所對錯，而有相當的悔改誠意，同時
      也節省了檢、警人員不必要的調查資源，因此也有必要給予被告較為寬大的處
      理，否則對於誠實勇於面對裁判的被告，就會有所不公平，也會使得真正有罪
      的被告，害怕承認犯罪，甚至盡量地狡辯。如此一來，受到影響的，反而是國
      家的整個刑事訴訟制度，而不能達到明案速斷，疑案慎斷的理想。
    4.審酌前面幾點說明，以及其他等一切情形，檢察官請求判處被告有期徒刑一年
      二月，實在過重，應該以量處如主文的刑罰為適當。
  (六)扣案的鑰匙壹支，是被告所有，也是被告持以竊車的工具，應依刑法第三十八條
    第一項第二款宣告沒收。
四、適用法律依據：
    (一)刑事訴訟法第二百七十三條之一第一項，第二百九十九條第一項前段。
    (二)刑法第五十五、五十六條、第四十七條、第三百二十條第一項、第三百五十四
      條、第三十八條第一項第二款。
    (三)罰金罰鍰提高標準條例第一條前段。
本案經檢察官范振中到庭執行職務。
中　　　華　　　民　　　國　　九十三　　年　　　三　　　月　　　十　　　日
                              臺灣苗栗地方法院刑事第三庭
                                  法  官  蔡 志 宏
右正本證明與原本無異。
如不服本判決，應於判決送達後十日內向本院提出上訴狀（應抄附繕本）。告訴人或
被害人如對於本判決不服者，應具備理由請求檢察官上訴，其上訴期間之計算係以檢
察官收受判決正本之日期為準。
                                  書記官  周 巧 屏
中　　　華　　　民　　　國　　九十三　　年　　　三　　　月　　　十二　　日
　九十三年度易字第四０號犯罪事證暨成立罪名一覽表
　附表一：
╒══════════════════════════════════════════╕
│本案部分（九十三年度偵字第一００號）                                                │
├─┬─────┬──────────┬────┬─────────┬────────┤
│編│犯罪時間  │犯罪地點            │被害人  │犯　罪　方　法    │    所得財物    │
│  │（民國）  │                    │        │                  │                │
│  ├─────┴──────────┴────┴─────────┴────────┤
│  │證　　　　　據                                                                  │
│號├────────────────────────────────────────┤
│  │成　　　　　立　　　　　罪　　　　　名                                          │
╞═╪═════╤══════════╤════╤═════════╤════════╡
│  │九十二年十│苗栗縣竹南鎮造橋鄉大│丙○○  │持自備的鑰匙壹支，│車號ＬＸ─０七一│
│  │二月十八日│西村四鄰十之十六號前│        │破壞左車門鑰匙孔致│０號自用小貨車一│
│  │凌晨零時許│                    │        │令不堪使用，足以生│輛              │
│  │          │                    │        │損害於丙○○後，開│                │
│  │          │                    │        │啟電門發動引擎駛離│                │
│  │          │                    │        │，後來又將該車原兩│                │
│  │          │                    │        │面車牌丟棄，改掛被│                │
│  │          │                    │        │告自己所有車號ＭＢ│                │
│  │          │                    │        │７８２５之車牌    │                │
│  ├─────┴──────────┴────┴─────────┴────────┤
│一│１、被告警詢、偵訊、審判中之自白。                                              │
│  │２、被害人警詢之證述。                                                          │
│  │３、被害人出具之贓物認領保管單、車籍作業系統查詢認可資料。                      │
│  │４、警方執行扣押筆錄                                                            │
│  ├────────────────────────────────────────┤
│  │刑法第三百二十條第一項之竊盜罪、刑法第三百五十四條之損壞他人車門鑰匙孔罪        │
╞═╪═════╤══════════╤════╤═════════╤════════╡
│  │九十二年十│苗栗縣頭份鎮○○路二│甲○○  │以自備鑰匙撬開車門│即時為車主以及其│
│  │二月二十九│段二一五號旁        │（起訴書│鎖及方向盤下方面板│同事謝珍發發現，│
│  │日下午一時│                    │誤植為史│，致令不堪使用，足│乙○○就下車逃跑│
│  │許        │                    │懷德）  │以生損害於甲○○，│，而未得手。    │
│  │          │                    │        │，欲以接通電線發動│                │
│  │          │                    │        │引擎。            │                │
│  │          │                    │        │                  │                │
│  │          │                    │        │                  │                │
│  │          │                    │        │                  │                │
│  ├─────┴──────────┴────┴─────────┴────────┤
│二│１、被告警詢、偵訊、審判中之自白。                                              │
│  │２、被害人、現場證人謝珍發警詢之證述。                                          │
│  │３、被害人出具之贓物認領保管單、車籍作業系統查詢認可資料。                      │
│  │４、警方執行扣押筆錄、扣案之鑰匙一支。                                          │
│  ├────────────────────────────────────────┤
│  │刑法第三百二十條第一、三項之竊盜未遂罪、刑法第三百五十四條之損壞他人車門鎖及方盤│
│  │下面板罪。　　　                                                                │
│  │                                                                                │
╘═╧════════════════════════════════════════╛
　附表二：
╒══════════════════════════════════════════╕
│本案起訴效力所及之其他部分（苗栗縣警察局竹南分局南警刑字第００９３０００１１３５號報│
│告書）                                                                              │
├─┬─────┬──────────┬────┬─────────┬────────┤
│編│犯罪時間  │犯罪地點            │被害人  │犯　罪　方　法    │    所得財物    │
│  │（民國）  │                    │        │                  │                │
│  ├─────┴──────────┴────┴─────────┴────────┤
│  │證　　　　　據                                                                  │
│號├────────────────────────────────────────┤
│  │成　　　　　立　　　　　罪　　　　　名                                          │
╞═╪═════╤══════════╤════╤═════════╤════════╡
│  │九十三年十│新竹市○區○○街二一│陳清城  │持自備鑰匙開車門鎖│車號ＪＴ─二０四│
│  │二月一日二│六號前              │        │及電門後駛離，之後│七號自小廂型車一│
│  │十一時    │                    │        │拆卸該車二面車牌以│輛              │
│  │          │                    │        │及後左椅丟棄      │                │
│  ├─────┴──────────┴────┴─────────┴────────┤
│一│１、被告警詢、偵訊、審判中之自白。                                              │
│  │２、被害人警詢之證述。                                                          │
│  │３、被害人之贓物認領保管單。                                                    │
│  │４、相片二張。                                                                  │
│  ├────────────────────────────────────────┤
│  │刑法第三百二十條第一項之竊盜罪                                                  │
╘═╧════════════════════════════════════════╛
